# 外商投资企业实物出资的问题？

提问人：xujiean 时间：2012-12-05 19:48:53
请问外商投资企业以厂房出资（增资）可以吗？可以的话验资如何操作呢，不可以的话有相应的文件依据吗？

回答人：chenyiwei
在以厂房对外商投资企业出资方面，应该与内资企业执行相同的规定。当然，外商持有境内物业会受到《关于规范房地产市场外汇管理有关问题的通知》（汇发[2006]47号）等相关规定的限制，这一点需要注意。

回答人：chenyiwei
回复 xujiean 的帖子
该物业所有人的香港居民身份是否会影响其出资，建议咨询商务、房地产交易、外汇等主管部门。
从外汇管理角度，以 2012 年 12 月 17 日为界，执行的规定不同。 如果预计该日之前能够办妥商务、外汇部门的审批手续的，则按照目前的汇发[2002]42号和汇发[2003]30号等文件执行；如果相关手续的办理要延续到 12 月 17 日或之后的，按照最新的汇发[2012]59号文办理，详见以下链接：http://www.safe.gov.cn/resources ... e7a24ea6fd3fd7c3dc/